臺灣臺南地方法院刑事判決　　　　　　 100年度易字第1306號
公　訴　人　臺灣臺南地方法院檢察署檢察官
被　　　告　郭德霖
上列被告因竊盜案件，經檢察官提起公訴（100年度偵字第13499
號），被告就被訴事實為有罪之陳述，本院裁定進行簡式審判程
序，判決如下：
    主  文
郭德霖犯侵入住宅竊盜罪，處有期徒刑伍月；又犯侵入住宅竊盜
罪，處有期徒刑捌月；又犯侵入住宅竊盜罪，處有期徒刑捌月。
應執行有期徒刑壹年肆月，緩刑肆年，緩刑期間付保護管束，應
向指定之政府機關、政府機構、行政法人、社區或其他符合公益
目的之機構或團體，提供壹佰陸拾小時之義務勞務，並應依臺南
市永康區調解委員會一○○年刑調字第一○六九號民國一○○年
九月三十日調解書所載給付方式向被害人支付損害賠償之金額（
參見附表）。
    犯罪事實及證據名稱
一、郭德霖分別於下列時、地為竊盜之行為：
  (一)意圖為自己不法所有，於100年8月20日上午9時許，侵入沈
    郁倩位於臺南市○○區○○里○○路212巷16號8樓住處，竊
    取新臺幣（下同）1千元，得手後花用殆盡。
  (二)又意圖為自己不法所有，於100年8月22日上午10時15分許，
    再侵入沈郁倩之上址住處，竊取黃金項鍊2條、黃金耳環1對
    及現金1千元，得手後，並將竊得之黃金項鍊2條、黃金耳環
    1對，持往李素霞經營位於臺南市○○區○○路288巷1號之
    「金大利銀樓」，賣予不知情之謝李素霞，得款3萬4千6百
    元後，花用殆盡。
  (三)另意圖為自己不法所有，於100年8月25日上午11時30分許，
    再次侵入沈郁倩之上址住處，竊取黃金手鍊2條、紅寶石墜
    子1個及現金3千元，得手後，即將竊得之黃金手鍊2條、紅
    寶石墜子1個，持往呂邱絲絨經營位於臺南市○○區○○路
    290號之「金寶石銀樓」，賣予不知情之呂邱絲絨，得款1萬
    4239元後，花用殆盡。
  (四)嗣警方依沈郁倩提供之線索，合理懷疑郭德霖涉嫌上開100
    年8月22日、100年8月25日之竊盜案件，而於100年9月7日下
    午5時31分起調查詢問郭德霖，郭德霖即承認該2次竊盜，並
    在有偵查犯罪權限之公務員或機關知悉另有上開100年8月20
    日上午之竊盜前，即向臺南市政府警察局永康分局員警主動
    坦承該次竊盜犯行，承認為行為人，自首接受裁判。
  (五)案經臺南市政府警察局永康分局移送臺灣臺南地方法院檢察
    署檢察官偵辦起訴。
二、證據名稱：被告郭德霖於警詢時及偵審中之自白、證人即被
    害人沈郁倩於警詢時之指訴、證人謝李素霞、證人呂邱絲絨
    於警詢時之證述及金飾買入登記簿2紙。另證人即被害人沈
    郁倩雖於警詢時陳稱：其於100年8月25日晚間9時30分許，
    發現失竊之物品為現金3千元、黃金項鍊5條、白金項鍊1條
    、紅寶石墜子1個及耳環1對等語，惟其中現金部分，數額非
    鉅，且參諸被害人於警詢時亦自承現鈔亂塞等語，被害人可
    能對所持金錢數額並未每日特予注意，又其餘遭竊物品之數
    量，參酌被告所供及上開金飾買入登記簿之記載，故本件所
    竊物品均認以被告所自承者為較可採。
三、核被告郭德霖所為，係3次犯刑法第321條第1項第1款之加重
    竊盜罪。被告上開3罪間，時間不同，犯意各別，行為互殊
    ，應予分論併罰。又警方依被害人提供之線索，合理懷疑被
    告涉嫌上開100年8月22日、100年8月25日之竊盜案件，約詢
    被告，被告即承認該2次竊盜，並在有偵查犯罪權限之公務
    員或機關知悉另有上開100年8月20日上午之竊盜前，即向員
    警主動供出該次竊盜犯行，坦承為行為人，自首接受裁判等
    情，有被告之警詢筆錄及偵查筆錄在卷可稽（見警卷第4頁
    ，偵卷第11頁），此觀諸證人即被害人沈郁倩於警詢時均未
    提及100年8月20日上午亦遭竊等語自明（見警卷第6至13 頁
    ），故上開100年8月20日上午竊盜部分，應依刑法第62條之
    規定，減輕其刑。爰審酌被告之無重大不良素行，正值青年
    ，不思以正當方式獲取財物，3次侵入住宅竊盜，法治觀念
    薄弱，暨其職業、智識程度、家庭狀況、犯罪動機、手段、
    所生危害、犯罪後態度、業與被害人成立調解（詳後）及檢
    察官於審理期日具體求刑之意見等一切情狀，各量處如主文
    所示之刑，並定其應執行刑，以資懲儆。又被告前未曾受有
    期徒刑以上刑之宣告，有臺灣臺南地方法院檢察署刑案資料
    查註紀錄表及臺灣高等法院被告前案紀錄表附卷可按，因一
    時不慎，致罹刑典，又其因本件犯行業於起訴前主動與被害
    人等成立調解，有臺南市永康區調解委員會100年刑調字第
    1069號100年9月30日調解書1份在卷可憑（見本院卷第16、1
    7頁），且迄今尚能遵期給付，有本院公務電話紀錄表1紙附
    卷可憑（見本院卷第18頁），諒被告此後理當知所警惕，信
    無再犯之虞，本院因認前開所宣告之刑以暫不執行為適當，
    爰併予諭知緩刑4年，以啟自新。惟考量被告法治觀念淡薄
    ，為使其今後戒慎其行，並斟酌檢察官於審理期日請求命被
    告提供160小時義務勞務之意見（見本院卷第15頁），認有
    賦予被告一定負擔之必要，依刑法第74條第2項第5款之規定
    ，命向指定之政府機關、政府機構、行政法人、社區或其他
    符合公益目的之機構或團體提供160小時之義務勞務，至於
    其應如何執行，宜由檢察官考量被告所犯罪名，並參酌其性
    別、家庭、身分、職業、經歷、特殊專長、體能狀況及素行
    紀錄與參加意願等個人因素，再依義務勞務執行機關（構）
    之地域、特性及勞務內容等為適當之安排。又因本院對被告
    為上開提供義務勞務，併依刑法第93條第1項第2款之規定，
    諭知被告於緩刑期間付保護管束，俾能由觀護人予以適當督
    促，以期符合本件緩刑目的。再被告受緩刑之宣告，而違反
    本件依刑法第74條第2項第5款所定負擔，情節重大，足認原
    宣告之緩刑難收其預期效果，而有執行刑罰之必要者，得撤
    銷其宣告，刑法第75條之1第1項第4款著有規定，附為說明
    。再命被告應依上開臺南市永康區調解委員會100年刑調字
    第1069號100年9月30日調解書所載之內容，支付本件損害賠
    償之金額（參見附表）。倘被告未依期履行，依刑法第75條
    之1第1項第4款之規定，亦得為撤銷緩刑宣告之事由，併為
    說明。
據上論斷，應依刑事訴訟法第284條之1、第273條之1第1項、第2
99條第1項前段、第310條之2、第454條，刑法第321條第1項第1
款、第51條第1項第5款、第62條前段、第74條第1項第1款、第2
項第3款、第5款、第93條第1項第2款，判決如主文。
本案經檢察官陳昆廷到庭執行職務。
中    華    民    國   100    年    12    月    21    日
                  刑事第六庭    法  官  盧鳳田
以上正本證明與原本無異。
如不服本判決應於收受本判決後十日內向本院提出上訴書狀，並
應敘述具體理由。如未敘述上訴理由者，應於上訴期間屆滿後二
十日內向本院補提理由書狀（均須按他造當事人之人數附繕本，
切勿逕送上級法院）。
                                書記官  黃憶筑
中    華    民    國   100    年    12    月    21    日
附錄本案論罪科刑法條全文：
刑法第321條第1項第1款：
犯竊盜罪而有下列情形之一者，處6月以上、5年以下有期徒刑，
得併科新臺幣10萬元以下罰金：
一、侵入住宅或有人居住之建築物、船艦或隱匿其內而犯之者。
⊙附表（臺南市永康區調解委員會一○○年刑調字第一○六九號
民國一○○年九月三十日調解書）：
┌───────────────────────────────────┐
│聲請人：郭德霖                                                        │
│對造人：劉伯昌、沈郁倩                                                │
│調解內容：                                                            │
│一、郭德霖願賠償劉伯昌與沈郁倩財產上之損害，共計新臺幣53,839元整，共分│
│    6期（民國100年10月29日～101年3月29日）給付予劉伯昌與沈郁倩，第1期 │
│    至第5期（民國100年10月29日～101年2月29日）每期於該月29日前給付新臺│
│    幣10,000元整、第6期（101年3月29日前）給付新臺幣3,839元整，郭德霖當│
│    場開立6張本票（票據資料本院按略）交付予劉伯昌與沈郁倩以供擔保。上 │
│    款一期未按時給付，視為全部到期。                                  │
│二、劉伯昌與沈郁倩同意對郭德霖拋棄其餘民事請求權。                    │
└───────────────────────────────────┘